【裁判字號】    99,訴,624
【裁判日期】    990728
【裁判案由】    違反毒品危害防制條例
【裁判全文】
臺灣彰化地方法院刑事判決               99年度訴字第624號
公  訴  人  臺灣彰化地方法院檢察署檢察官
被      告  甲○○
上列被告因違反毒品危害防制條例案件，經檢察官提起公訴（99
年度毒偵字第690號），本院依簡式審判程序判決如下：
    主  文
甲○○施用第一級毒品，累犯，處有期徒刑玖月；又施用第二級
毒品，累犯，處有期徒刑陸月。應執行有期徒刑壹年壹月。
    事  實
一、甲○○曾於民國89年間，因施用毒品案件，經本院以89年度
    毒聲字第2533號裁定送勒戒處所施以觀察勒戒後，認有繼續
    施用毒品傾向，再經本院以89年度毒聲字第4889號裁定送強
    制戒治，因評定無繼續強制戒治之必要，經本院以90年度毒
    聲字第958號裁定停止戒治，所餘期間付保護管束，於90年
    10月17日保護管束期滿未經撤銷停止戒治而視為執行完畢，
    並由臺灣彰化地方法院檢察署檢察官以90年度戒毒偵字第18
    42、1843、1844號為不起訴處分確定。其又於前揭強制戒治
    執行完畢釋放後5年內之94年間，因施用第一、二級毒品案
    件，經本院以95年度訴字第182號判決判處有期徒刑1年、3
    月，應執行有期徒刑1年2月，上訴後，經臺灣高等法院臺中
    分院以95年度上訴字第739號判決撤銷原判決關於施用第一
    級毒品部分，改判處有期徒刑1年，並與駁回之第二級毒品
    部分定應執行有期徒刑1年2月確定，於96年8月21日執行完
    畢；又因施用第一級毒品案件，經本院以97年度訴字第231
    號判決判處有期徒刑7月確定，經入監執行後，甫於98年1月
    20日執行完畢釋放。詎仍不知悔改，復基於施用第一級毒品
    海洛因之犯意，於99 年3月16日9時許，在其位於彰化縣鹿
    港鎮○○里○○路○段267號住處，以將海洛因置入針筒內摻
    水稀釋後注射手臂血管之方式，施用第一級毒品海洛因1次
    ；另基於施用第二級毒品甲基安非他命之犯意，於99年3月
    16日8時許，在上揭其住處，以將甲基安非他命置於鋁箔紙
    上以火燒烤吸食其煙霧之方式，施用第二級毒品甲基安非他
    命1次。嗣於99年3月17日7時許，為警在上揭其住處查獲，
    且經警採集其尿液送驗，結果呈嗎啡及甲基安非他命陽性反
    應，而悉上情。
二、案經彰化縣警察局鹿港分局報告臺灣彰化地方法院檢察署檢
    察官偵查起訴。
    理  由
一、本案被告甲○○所犯係死刑、無期徒刑、最輕本刑為3年以
    上有期徒刑以外之罪，其於準備程序就前揭被訴事實為有罪
    之陳述，經受命法官告知簡式審判程序之旨，並聽取其與公
    訴人之意見後，本院認無不得或不宜改依簡式審判程序進行
    之處，爰依刑事訴訟法第273條之1第1項、第284條之1，裁
    定本案由受命法官獨任進行簡式審判程序，合先敘明。
二、訊據被告甲○○對於上開事實坦承不諱，且被告於99年3月
    17日9時7分許為警採集之尿液，經送詮昕科技股份有限公司
    檢驗結果，呈嗎啡及甲基安非他命陽性反應，此有彰化縣警
    察局鹿港分局委託檢驗尿液代號與真實姓名對照認證單及詮
    昕科技股份有限公司出具之濫用藥物尿液檢驗報告各1紙在
    卷可稽，足徵被告之任意性自白與事實相符，可以採信。本
    件罪證明確，被告甲○○之犯行，足以認定。
三、按修正毒品危害防制條例就施用毒品者，僅於「初犯」及「
    5 年後再犯」二種情形，有其追訴條件之限制，即須於初犯
    經觀察、勒戒或強制戒治釋放後，5年內均無施用毒品之行
    為，始能認其前所實施之觀察、勒戒或強制戒治已足遮斷毒
    癮，而得於5年後再犯時，再予適用初犯之規定，重行觀察
    、勒戒等程序；倘5年內已經再犯，被依法追訴處罰，縱其
    第3次（或第3次以上）施用毒品之時間在初犯釋放5年以後
    ，即與「5年後再犯」之情形有別，且因已於「5年內再犯」
    ，顯見其再犯率甚高，原實施觀察、勒戒或強制戒治，已無
    法收其實效，而無5年戒斷期之存在，自無再經觀察、勒戒
    及強制戒治之必要，應由檢察官逕行起訴，此有最高法院95
    年度台非字第59、65號判決及同年度第7次刑事庭會議決定
    足供參照。查本案被告甲○○前於89年間，因施用毒品案件
    ，經本院以89年度毒聲字第2533號裁定送勒戒處所施以觀察
    勒戒後，認有繼續施用毒品傾向，再經本院以89年度毒聲字
    第4889號裁定送強制戒治，因評定無繼續強制戒治之必要，
    經本院以90年度毒聲字第958號裁定停止戒治，所餘期間付
    保護管束，於90年10月17日保護管束期滿未經撤銷停止戒治
    而視為執行完畢，並由臺灣彰化地方法院檢察署檢察官以90
    年度戒毒偵字第18 42、1843、1844號為不起訴處分確定。
    其又於前揭強制戒治執行完畢釋放後5年內之94年間，因施
    用第一、二級毒品案件，經本院以95年度訴字第182號判決
    判處有期徒刑1年、3月，應執行有期徒刑1年2月，上訴後，
    經臺灣高等法院臺中分院以95年度上訴字第739號判決撤銷
    原判決關於施用第一級毒品部分，改判處有期徒刑1年，並
    與駁回之第二級毒品部分定應執行有期徒刑1年2月確定，於
    96年8月21日執行完畢；又因施用第一級毒品案件，經本院
    以97年度訴字第231號判決判處有期徒刑7月確定，經入監執
    行後，甫於98年1月20日執行完畢釋放等情，有臺灣彰化地
    方法院檢察署刑案資料查註紀錄表及全國施用毒品案件紀錄
    表各1份在卷可參，是依首開說明，被告為上開犯行，自應
    受訴科罰。
四、查海洛因及甲基安非他命係毒品危害防制條例所定之第一、
    二級毒品，不得非法持有、施用。核被告所為，係犯毒品危
    害防制條例第10條第1項之施用第一級毒品罪及同條第2項之
    施用第二級毒品罪。其為供施用毒品海洛因、甲基安非他命
    而持有之低度行為，各為其施用之高度行為所吸收，均不另
    論罪。其所犯上開施用第一級毒品及施用第二級毒品2罪間
    ，犯意各別，行為互殊，應予分論併罰。又被告有如事實欄
    所述前科及執行紀錄，有臺灣彰化地方法院檢察署刑案資料
    查註紀錄表、臺灣高等法院被告前案紀錄表各1份在卷可考
    ，其於5年以內故意再犯本件有期徒刑以上之2罪，均為累犯
    ，應各依刑法第47條第1項之規定加重其刑。爰審酌被告曾
    因施用毒品經強制戒治及刑之執行後，猶未能深切體認毒品
    危害己身之鉅，及早謀求脫離毒害之道，反而伺機再犯，未
    見有何收斂、警惕之意，無視於毒品對於自身健康之戕害及
    國家對於杜絕毒品犯罪之禁令，自有使其接受相當時期監禁
    以敦化性情之必要，惟念及被告於犯後尚能坦承犯行，且施
    用毒品固戕害個人健康至深，然就他人權益之侵害仍屬有限
    ，及其犯罪之動機、目的、手段、智識程度等一切情狀，分
    別量處如主文所示之刑，並定其應執行之刑，以示懲儆。
據上論斷，應依刑事訴訟法第273條之1第1項、第299條第1項前
段，毒品危害防制條例第10條第1項、第2項，刑法第11條前段、
第47條第1項、第51條第5款，判決如主文。
本案經檢察官邱鼎文到庭執行職務。
中    華    民    國    99    年    7     月    28    日
                  刑事第三庭          法  官  洪志賢
以上正本證明與原本無異。
如不服本判決應於收受判決後10日內向本院提出上訴書狀，並應
敘述具體理由；其未敘述上訴理由者，應於上訴期間屆滿後20日
內向本院補提理由書（均須按他造當事人之人數附繕本）「切勿
逕送上級法院」。
中    華    民    國    99    年    7     月    28    日
                                      書記官  許億先
附錄本案論罪科刑法條全文：
毒品危害防制條例第10條
施用第一級毒品者，處 6 月以上 5 年以下有期徒刑。
施用第二級毒品者，處 3 年以下有期徒刑。

司法院資訊處製作；財團法人民間司法改革基金會備份。
